【裁判字號】    92,易,8
【裁判日期】    920128
【裁判案由】    毒品危害防制條例
【裁判全文】
臺灣臺北地方法院刑事判決                              九十二年度易字第八號
    公  訴  人  臺灣臺北地方法院檢察署檢察官
    被      告  甲○○  男  三.
右列被告因違反毒品危害防制條例案件，經檢察官提起公訴（九十一年度毒偵字第二
五四號），本院判決如左：
    主  文
甲○○持有第壹級毒品，累犯，處有期徒刑伍月，如易科罰金，以參佰元折算壹日。
扣案之第壹級毒品海洛因壹小包（淨重零點零肆公克、包裝重零點貳伍公克）沒收銷
燬之。
    事  實
一、甲○○前曾於民國八十七年間因竊盜案件，經台灣士林地方法院於八十八年六月
    二十九日以八十七年度易字第二一八一號案件判處有期徒刑六月，於同年七月二
    十九日判決確定，並於八十九年九月二日執行完畢，詎其仍不知悔改，竟於九十
    一年七月三十一日上午十一時許，在台北市○○○路與長春街口，收受綽號「阿
    猴」之友人所無償轉讓之第一級毒品海洛因一小包（包裝重○‧二五公克、淨重
    ○‧○四公克）而非法持有之，並放置於皮包內隨身攜帶。嗣經警於九十一年八
    月二日十四時五十分許，在台北市○○區○○街與華西街口查獲，並扣得上開海
    洛因一小包（包裝重○‧二五公克、淨重○‧○四公克）。
二、案經台北市政府警察局萬華分局報請臺灣臺北地方法院檢察署檢察官偵查起訴。
    理  由
一、訊據被告甲○○於本院審理中固不否認有右揭持有第一級毒品之事實，惟矢口否
    認有何違反毒品危害防制條例之犯罪故意，辯稱：那是綽號「阿猴」的人拿給我
    ，我本來不知道那是海洛因，是警察化驗後才知道云云，惟查，被告於警訊中，
    當製作筆錄之員警詢問：「你持有海洛因是向何人購買？」時，被告回答：「是
    綽號阿猴提供給我」等語，並未在警訊中向警員以前詞置辯，而當警員問：「阿
    猴如何聯絡？」，被告則稱：「是阿猴主動聯絡我，我無法聯絡他」等語，益見
    被告自始至終均無法明確交代系爭毒品之來源，此已屬可疑，且被告於本院調查
    時雖供稱：我本來要丟掉，並不知道是海洛因云云，惟衡諸常情，一般人於收受
    他人所贈與之不詳物品時，均會向贈與人詢問該物品係屬何物？其用途為何？而
    被告竟供稱在不知扣案物品係何物之情況下，即率然收下且隨身攜帶於皮包內，
    此實與常理有違，且上開白色粉末究否可供施用或係屬毒品、藥劑，被告理當知
    之甚詳，方會同意收受使用，又豈會於不知情之情況下收受該物，再供稱準備伺
    機丟置他處，此亦有違經驗法則，是被告上開所辯，尚難採信，此外，復有扣案
    之毒品一小包可資佐證，且扣案之白色粉末一包經送法務部調查局鑑驗結果，確
    為第一級毒品海洛因無誤（淨重○‧○四公克，包裝重○‧二五公克），亦有該
    局鑑定通知書一紙附卷可稽，本件事證明確，被告犯行洵堪認定。
二、核被告甲○○所為，係犯毒品危害防制條例第十一條第一項之持有毒品罪。被告
    自九十一年七月三十一日起至為警查獲時止持續持有第一級毒品海洛因之犯行，
    為接續犯，應論以一罪。又查被告前曾犯有如事實欄所載之罪，並經執行完畢，
    有臺灣高等法院檢察署刑案紀錄簡覆表在卷可按，其於五年之內再犯有期徒刑以
    上之本罪，係屬累犯，應依刑法第四十七條之規定，加重其刑。爰審酌被告有多
    次竊盜、侵占等前科，仍不知謹慎自持之素行，本件係因友人無償贈與而持有之
    犯罪動機，及其犯罪目的、手段、持有第一級毒品之數量甚微及犯罪後態度等一
    切情狀，量處如主文所示之刑，並諭知易科罰金之折算標準，以資懲儆。扣案之
    海洛因一小包（毛重○‧四公克、淨重○‧一公克），為毒品違禁物，依毒品危
    害防制條例第十八條第一項前段之規定，併予宣告沒收並銷燬之。
據上論斷，應依刑事訴訟法第二百九十九條第一項前段，毒品危害防制條例第十一條
第一項、第十八條第一項前段，刑法第十一條、第四十七條、第四十一條第一項，罰
金罰鍰提高標準條例第二條，判決如主文。
本案經檢察官邱舜韶到庭執行職務
中      華     民       國     九十二      年      一    月    二十八   日
                                      臺灣臺北地方法院刑事第九庭
                                          法  官  吳  佳  薇
右正本證明與原本無異。
如不服本判決，應於判決送達後十日內向本院提出上訴狀(應抄附繕本)。告訴人
或被害人如對於本判決不服者，應具備理由請求檢察官上訴，其上訴期間之計算
係以檢察官收受判決正本之日期為準。
                                          書記官  許  博  為
中      華      民      國      九十二      年    一    月  二十九    日
附錄本案論罪科刑所依據之法條
毒品危害防制條例第十一條第一項
持有第一級毒品者，處三年以下有期徒刑、拘役或新臺幣五萬元以下罰金。
持有第二級毒品者，處二年以下有期徒刑、拘役或新臺幣三萬元以下罰金。
持有專供製造或施用毒品之器具者，處一年以下有期徒刑、拘役或新臺幣一萬元以
  下罰金。


司法院資訊處製作；財團法人民間司法改革基金會備份。
